【裁判字號】    92,上易,2740
【裁判日期】    921022
【裁判案由】    竊盜
【裁判全文】
臺灣高等法院刑事判決                          九十二年度上易字第二七四０號
    上  訴  人
    即  被  告  甲○○
右上訴人因竊盜案件，不服臺灣臺北地方法院九十二年度易字第九九六號，中華民國
九十二年八月二十日第一審判決（起訴案號：臺灣臺北地方法院檢察署九十二年度偵
字第八一一０號）提起上訴，本院判決如左：
    主  文
原判決撤銷。
甲○○共同攜帶兇器毀壞安全設備竊盜，處有期徒刑壹年。
    事  實
一、甲○○於民國八十九年間，因竊盜罪，經台灣高等法院於九十二年三月十七日以
    九十二年度上易字第九七號刑事判決判處有期徒刑一年六月確定（尚未執行完畢
    ），仍不知悔改，復夥同陳志豪（因與甲○○於八十九年間共犯竊盜罪，業經台
    灣高等法院於九十年四月十八日以九十年度上易字第八二一號刑事判決判處有期
    徒刑一年八月確定，現正執行中）基於意圖為自己不法所有之犯意聯絡，於民國
    九十一年六月三日凌晨五時三十分許，共同前往設於台北市○○○路○段十三號
    之燦坤實業股份有限公司和平數位分公司之和平數位館（以下簡稱燦坤和平分店
    ），趁上開分店二樓整修中未啟動保全系統之際，攜帶客觀上對人之生命、身體
    具有危險性可供做為兇器使用之不明器物，先後毀壞燦坤和平分店二樓東北側附
    加於白色安全門之掛鎖及附著於黃色安全門門框之固定閂鎖等安全設備 (均屬外
    加而非安全門之一部) ，無故侵入當時無人看守之燦坤和平分店內竊取該店所有
    之手提電腦十六臺、攝影機十臺、掌上型電腦五台、數位相機十二台及行動電話
    二十五具等物，價值約新台幣（下同）一百五十八萬元，得手後大多數竊得之物
    品交與陳志豪變賣，其餘贓物則由甲○○帶回其住處藏放，燦坤和平分店職員於
    同日上午十時二十分開門營業始知遭竊，旋即報警處理。嗣甲○○因上開於八十
    九年間所犯之竊盜案，臺灣板橋地方法院因傳拘無著而發佈通緝，經臺北縣政府
    警察局汐止分局員警於九十一年七月十六日下午十一時許，在台北市○○區○○
    路五十六號前將之逮捕歸案，甲○○在職司犯罪偵查之司法警察尚未發現本件竊
    盜案實際犯罪行為人為何人之前，主動向警方申告其所犯本件竊盜犯行，而不逃
    避接受裁判，並導引員警在其位於台北市○○區○○路四一三號二樓住處，並取
    出手提電腦一台、掌上型電腦三台、行動電話一支等物（已交由副店長乙○○領
    回）。
二、案經台北縣政府警察局汐止分局報請台灣台北地方法院檢察署檢察官偵查起訴。
    理  由
一、右開事實，除被告否認攜帶兇器外，其餘業據被告甲○○於警詢、偵查、原審及
    本院審理時坦承不諱，並經證人即燦坤和平分店副店長乙○○於警詢時證述綦詳
    ，復有贓物認領保管單、臺北市政府警察局中正第二分局鑑識現場勘查報告、現
    場圖各一件及現場相片五十四張附卷足憑，被告所為毀壞安全設備竊盜之自白，
    核與事實相符，自屬真實，雖被告否認攜帶兇器，然觀諸卷附之現場照片所示 (
    見偵查卷第五十五至五十七頁) ，燦坤和平分店二樓東北側附加於白色安全門之
    掛鎖有遭撬開而呈現掀起之不規則形狀，另附著於黃色安全門門框之固定閂鎖其
    螺絲鬆脫、護蓋移位等情形，依此毀壞情形，顯然係持螺絲起子之類之金屬器具
    ，該等器物雖未扣案，但該等器物既能使堅硬之金屬掛鎖及固定閂鎖遭到毀壞，
    衡情該等器物在客觀上對於人之生命、身體當然具有危險性，自屬兇器無疑，故
    被告矢口否認有攜帶兇器云云，即無可採，本件罪證已臻明確，被告犯行洵堪認
    定，應依法論科。
二、核被告所為，係犯刑法第三百二十一條第一項第二款、第三款之攜帶兇器毀壞安
    全設備竊盜罪，被告與陳志豪就本件竊盜犯行，互有犯意之聯絡及行為之分擔，
    為共同正犯，又被告係於本件竊盜犯罪未經職司犯罪偵查之司法警察發覺之前，
    即主動向警察機關申告犯罪事實並接受裁判，業經證人即員警唐志興於原審結證
    在卷（見原審卷九十二年八月十二日審理筆錄），符合自首之要件，應依刑法第
    六十二條前段之規定減輕其刑。
三、原審對被告予以論罪、科刑，固非無見，惟查原判決未詳究燦坤和平分店之安全
    門上安全設備遭破壞之情形，徒因被告持供犯本件竊盜罪所使用之器具並未扣案
    ，遽認無法證明被告係持兇器竊盜，而未諭知被告同時觸犯刑法第三百二十一條
    第一項第三款之攜帶兇器之加重情形，自有未合，被告以原審量刑過重而提起上
    訴，雖無理由，然原判決既有如上之違誤，且已影響主文之記載，即屬無可維持
    ，應由本院予以撤銷改判。爰審酌被告素行非佳，前已有多次竊盜罪犯罪紀錄，
    猶未自省，身強體壯，卻不知謀求正當工作賺取報酬，自甘淪為宵小之輩，且係
    以闖空門之方式行竊，影響住居安寧，實際犯罪所得高達一百餘萬元，及犯罪後
    主動申告犯罪事實，態度良好等一切犯罪情狀，量處如主文第二項所示之刑，以
    資懲儆。又被告持供犯本件加重竊盜罪所用之不明器物，並未扣案，且無法證明
    係被告或共同正犯陳志豪所有，不另諭知沒收，併此敘明。
據上論斷，應依刑事訴訟法第三百六十九條第一項前段、第三百六十四條、第二百九
十九條第一項前段，刑法第二十八條、第三百二十一條第一項第二款、第三款、第六
十二條前段，判決如主文。
本案經檢察官彭坤業到庭執行職務。
中      華      民      國    九十二    年      十      月    二十二    日
                             臺灣高等法院刑事第二十四庭
                                 審判長法  官  陳  貽  男
                                       法  官  陳  憲  裕
                                       法  官  徐  世  禎
右正本證明與原本無異。
不得上訴。
                                       書記官  陳  玲  憶
中      華      民      國    九十二    年      十      月    二十二    日
附錄本判決論罪科刑法條：
中華民國刑法第三百二十一條第二款、第三款
犯竊盜罪而有左列情形之一者，處六月以上、五年以下有期徒刑：
二  毀越門扇、牆垣或其他安全設備而犯之者。
三  攜帶兇器而犯之者。


司法院資訊處製作；財團法人民間司法改革基金會備份。
